---
title: "PRAC2 Tipología y ciclo de vida"
author: "Ana Hubel & Jaime Pérez"
date: '`r format(Sys.Date(),"%e de %B, %Y")`'
output:
  html_document:
    toc: yes
    toc_float: true
    number_sections: true
editor_options: 
  chunk_output_type: console
---


```{r load_libraries, include=FALSE}
# CARGA DE LIBRERIAS
# Librerias a cargar durante la generación del presente informe
PACKAGES <- c("dplyr", "ggplot2", "tidyverse")
# Install packages
inst <- match(PACKAGES, .packages(all=TRUE))
need <- which(is.na(inst))
if (length(need) > 0) install.packages(PACKAGES[need], repos = "http://cran.us.r-project.org")
# Load packages
lapply(PACKAGES, require, character.only=T)
```



# Detalles de la actividad

En esta práctica se elabora un caso práctico orientado a aprender a identificar los datos relevantes para un proyecto analítico y usar las herramientas de integración, limpieza, validación y análisis de las mismas.

Los objetivos concretos de esta práctica son: 

- Aprender a aplicar los conocimientos adquiridos y su capacidad de resolución de problemas en entornos nuevos o poco conocidos dentro de contextos más amplios o multidisciplinares. 
- Saber identificar los datos relevantes y los tratamientos necesarios (integración, limpieza y validación) para llevar a cabo un proyecto analítico. 
- Aprender a analizar los datos adecuadamente para abordar la información contenida en los datos. 
- Identificar la mejor representación de los resultados para aportar conclusiones sobre el problema planteado en el proceso analítico. 
- Actuar con los principios éticos y legales relacionados con la manipulación de datos en función del ámbito de aplicación. 
- Desarrollar las habilidades de aprendizaje que les permitan continuar estudiando de un modo que tendrá que ser en gran medida autodirigido o autónomo. 
- Desarrollar la capacidad de búsqueda, gestión y uso de información y recursos en el ámbito de la ciencia de datos.

Contribuciones durante la presente práctica:

 **Contribuciones**    |  **Firma** | 
-----------------------| ----------------------|
*Investigación previa* | Jaime Pérez & Ana Hubel 
*Redacción de las respuestas* | Jaime Pérez & Ana Hubel
*Desarrollo código* | Jaime Pérez & Ana Hubel


# Descripción del dataset y objetivos del análisis


Links descarga datasets:
> https://www.kaggle.com/uciml/breast-cancer-wisconsin-data?select=data.csv
> https://archive.ics.uci.edu/ml/datasets/Breast+Cancer+Wisconsin+%28Diagnostic%29

Las características de la base de datos se han calculado a partir de imágenes digitalizadas de muestras de tumores de mama. Describen las características de los núcleos celulares presentes en la imagen.

El procedimiento de toma de datos, de acuerdo a "W.N. Street, W.H. Wolberg and O.L. Mangasarian. Nuclear feature extraction for breast tumor diagnosis.", empieza por obtener a pequeña cantidad de fluido (masa) del tumor de mama utilizando una aguja fina (FNA). Para sacar las imágenes se expande ese material en un cristal y se toman imágenes utilizando una cámara JVC TK-1070U montada sobre un microscopio Olympus. Mediante el análisis de las imágenes se han obtenido diez características diferentes basadas en los límites de los núcleos celulares. Todas ellas son numéricamente modeladas de forma que a mayor valor, mayor probabilidad de ser maligno. Las características extraidas son:

- Radius: el radio de un núcleo individual se mide promediando la longitud de los segmentos de la línea radial definidos por el centroide de los "snakes" y los puntos individuales de los "snakes". [Nota: los Snakes son una serie de unidades generadas durante el análisis de las imágenes]
- Perimeter: distancia total entre los puntos de los snakes que constituyen el núcleo del perímetro.
- Area: el área se es medido mediante el conteo del número de pixels en el interior del snake, añadiendo la mitad de los pixel del perímetro.
- Compactness: combinación del perímetro y del área para dar una medida de compactación utilizando la fórmula $perimeter^2/area$.
- Smoothness: la suavidad de un contorno nuclear se cuantifica midiendo la diferencia entre la longitud de la línea radial y la longitud media de las líneas que la rodean.
- Concavity: severidad de las cavidades o prominencias de las células de los núcleos.
- Concave Points
- Symmetry
- Fractal Dimension
- Texture










# Integración y selección de los datos de interés

```{r}
data <- read.csv("./Data/breast_cancer.csv")
```




# Limpieza de datos





# Análisis de los datos






# Representación de los resultados





# Conclusiones





